【裁判字號】    98,中簡,1184
【裁判日期】    970407
【裁判案由】    賭博等
【裁判全文】
臺灣臺中地方法院刑事判決            98年度中簡字第1184號
聲  請  人  臺灣臺中地方法院檢察署檢察官
被      告  甲○○
                    （另案於臺中監獄臺中分監執行中）
            乙○○
上列被告因賭博等案件，經檢察官聲請以簡易判決處刑（97年度
偵字第29076 號、98年度偵字第263 號），本院判決如下：
    主  文
甲○○以加害生命、自由之事，恐嚇他人，致生危害於安全，累
犯，處有期徒刑參月，如易科罰金，以新臺幣壹仟元折算壹日。
乙○○意圖營利，聚眾賭博，處有期徒刑肆月，如易科罰金，以
新臺幣壹仟元折算壹日。扣案如附表所示之物沒收。
    事實及理由
一、本案犯罪事實及證據、併所犯法條，均引用檢察官聲請簡易
    判決處刑書之記載（如附件）。
二、被告甲○○傳送簡訊予告訴人時，正與告訴人大哥在告訴人
    公司內，而簡訊之內容，確實意涵：如告訴人不回公司，告
    訴人之大哥亦無法下班離開公司，且將對告訴人大哥不利等
    加害生命、及限制其行動自由之意，客觀上足以使人心生畏
    懼甚明。另按刑法第268 條圖利供給賭博場所罪，本不以其
    場所為公眾得出入者為要件，而所謂之「賭博場所」，只要
    有一定之所在可供人賭博財物即可，非謂須有可供人前往之
    一定空間場地始足為之。且以現今科技之精進，電話、傳真
    、網路均可為傳達賭博訊息之工具，例如主觀上有營利意圖
    而提供網址供人賭博財物者，亦屬提供賭博場所之一種，而
    以傳真或電話之方式簽注號碼賭博財物，與親自到場簽注賭
    博財物，僅係行為方式之差異而已，並不影響其為犯罪行為
    之認定（最高法院94年度臺非字第108 號判決意旨參照）。
    所稱「聚眾賭博」，係指聚集不特定人參與賭博之行為，且
    縱未於現實上同時糾集多數人於同一處所，而係聚集眾人之
    財物進行賭博者，例如職棒簽賭、六合彩組頭以電話、傳真
    之方式供人簽賭之行為，亦屬之。
三、是核被告甲○○所為，係犯刑法第305 條恐嚇罪；被告乙○
    ○所為，係犯刑法第266 條第1項之賭博罪、同法第268條之
    意圖營利供給賭博場所及聚眾賭博罪。被告乙○○以一行為
    同時觸犯上開3 罪名，為想像競合犯，應依刑法第55條規定
    ，從一重論以情節較重之意圖營利聚眾賭博罪處斷。又按利
    用六合彩開獎結果為賭博標的，提供賭博場所及聚集不特定
    之人簽賭下注，此種犯罪形態，本質上乃具有反覆、延續之
    特質，亦即聚眾賭博之目的既在於營利，當不止對獎賭博一
    次就結束，其必於固定時間反覆對獎賭博，而對獎前讓賭客
    簽賭行為亦係被告聚眾賭博之延續，因此重覆之簽賭、對獎
    ，方屬意圖營利，聚眾賭博之常態與典型，如有中斷應屬例
    外，是以本件被告乙○○自97年10月間起至97年12月11日為
    警查獲止，所為連貫、反覆主持多次賭博之行為，依上開說
    明，於刑法評價上，應認係集合多數犯罪行為而構成聚眾賭
    博之獨立犯罪類型，應僅成立一罪。另被告甲○○有聲請簡
    易判決處刑書所載之前科，有臺灣高等法院被告前案紀錄表
    在卷可參，其前受有期徒刑之執行完畢後，五年內再犯本件
    有期徒刑以上之罪，為累犯，應依刑法第47條第1 項之規定
    加重其刑。
四、爰審酌被告甲○○以恐嚇方式向告訴人追討債務之犯罪手段
    、目的、方式，以及犯後否認犯罪；另被告乙○○經營上開
    賭博從中獲取不法利益，助長賭風及社會僥倖心理，使人易
    趨於遊惰，養成不良習慣，對社會風氣有極為不良之影響，
    惟其經營之規模不大、所得之利益非鉅，暨其犯罪後坦承犯
    行，態度良好等一切情狀，分別量處如主文所示之刑，並均
    諭知易科罰金之折算標準，以資懲儆。扣案如附表所示之物
    為被告乙○○所有供犯賭博罪所用之物，業據被告乙○○供
    承在卷，應依法宣告沒收。
五、爰依刑事訟訴法第449條第1項、第454條第2項、第450條第1
    項，刑法第266條第1項前段、第268條、第305條、第55條、
    第41條第1項前段、第47條第1項、第38條第1項第2款，刑法
    施行法第1條之1，判決如主文。
如不服本判決，應於收受送達後10日內向本院提出上訴書狀（應
敘述具體理由並附繕本）。
上訴書狀如未敘述理由，應於上訴期間屆滿後20日內補提理由書
於本院。
中    華    民    國    97    年    4     月     7    日
                  臺中簡易庭  法  官  高英賓
上正本證明與原本無異。
                              書記官  司立文
中    華    民    國    97    年    4     月     7    日
附表：
┌──┬────────────────┬───┬───┐
│編號│扣    案    物    品    名    稱│數  量│單  位│
├──┼────────────────┼───┼───┤
│  │借據                            │  張  │   1  │
├──┼────────────────┼───┼───┤
│  │支票（票號XQ0000000）           │  張  │   1  │
├──┼────────────────┼───┼───┤
│  │筆記本                          │  本  │   1  │
├──┼────────────────┼───┼───┤
│  │傳真機                          │  台  │   2  │
├──┼────────────────┼───┼───┤
│  │行動電話（三星、白色，含SIM卡） │  支  │   1  │
├──┼────────────────┼───┼───┤
│  │行動電話（三星、紅色，含SIM卡） │  支  │   1  │
├──┼────────────────┼───┼───┤
│  │倍數表                          │  張  │   2  │
├──┼────────────────┼───┼───┤
│  │簽單                            │  張  │  28  │
├──┼────────────────┼───┼───┤
│  │六合手冊                        │  本  │   1  │
└──┴────────────────┴───┴───┘
附錄論罪科刑法條：
中華民國刑法第266 條
在公共場所或公眾得出入之場所賭博財物者，處1 千元以下罰金
。但以供人暫時娛樂之物為賭者，不在此限。
當場賭博之器具與在賭檯或兌換籌碼處之財物，不問屬於犯人與
否，沒收之。
中華民國刑法第268 條
意圖營利，供給賭博場所或聚眾賭博者，處3 年以下有期徒刑，
得併科3 千元以下罰金。
中華民國刑法第305 條
以加害生命、身體、自由、名譽、財產之事，恐嚇他人致生危害
於安全者，處2 年以下有期徒刑、拘役或3 百元以下罰金。


司法院資訊處製作；財團法人民間司法改革基金會備份。
